【裁判字號】    98,裁,3213
【裁判日期】    981217
【裁判案由】    虛報進口貨物產地
【裁判全文】
最  高  行  政  法  院  裁  定
                                      98年度裁字第3213號
上  訴  人  喜源國際貿易有限公司
代  表  人  甲○○
被上訴人  財政部基隆關稅局
代  表  人  乙○○
上列當事人間虛報進口貨物產地事件，上訴人對於中華民國98年
8月31日臺北高等行政法院97年度訴字第2840號判決，提起上訴
，本院裁定如下：
    主  文
上訴駁回。
上訴審訴訟費用由上訴人負擔。
    理  由
一、按對於高等行政法院判決之上訴，非以其違背法令為理由，
    不得為之，行政訴訟法第242條定有明文。依同法第243條第
    1項規定，判決不適用法規或適用不當者，為違背法令；而
    判決有同條第2項所列各款情形之一者，為當然違背法令。
    是當事人對於高等行政法院判決上訴，如依行政訴訟法第24
    3條第1項規定，以高等行政法院判決有不適用法規或適用不
    當為理由時，其上訴狀或理由書應有具體之指摘，並揭示該
    法規之條項或其內容；若係成文法以外之法則，應揭示該法
    則之旨趣，倘為司法院解釋或本院之判例，則應揭示該判解
    之字號或其內容。如以行政訴訟法第243條第2項所列各款情
    形為理由時，其上訴狀或理由書，應揭示合於該條項各款之
    事實。上訴狀或理由書如未依此項方法表明者，即難認為已
    對高等行政法院判決之違背法令有具體之指摘，其上訴自難
    認為合法。
二、本件上訴人委由鼎乘報關有限公司於民國94年8月23日至同
    年12月26日間向被上訴人申報進口泰國產製POLISHED PORCE
    LAIN TILE & CERAMIC TILE貨物計8批（進口報單號碼：第
    AA/94/4290/7013號等計8份，詳如附表，下稱系爭貨物），
    原申報貨品分類號列第6907.90.00.00-3號及第6908.90.00.
    00-2號；經查核結果，實際來貨產地為中國大陸，輸入規定
    為MWO（即大陸物品不准輸入），認上訴人涉有虛報進口貨
    物產地，逃避管制情事，審酌貨物已放行等情，依據海關緝
    私條例第37條第3項轉據同條例第36條第1項之規定，處貨價
    2倍之罰鍰合計新臺幣（下同）11,673,534元（各份報單罰
    鍰金額詳如原判決附表）。上訴人不服，申請復查，未獲變
    更，提起訴願及行政訴訟，均遭駁回，遂提起本件上訴。其
    上訴意旨略以：我國進口貨物原產地認定標準第7條第1項第
    2款規定，對於貨物於第三國加工，其附加價值超過30%者，
    可將加工國視為原產地，已有明確計算公式。本案用於計算
    附加價值依據之泰國原料進口報單與泰國成品出口報單均經
    查證屬實，實到貨物之包裝、標示、船舶動態等均與申報之
    產地相符。原審認進口貨物是否涉有虛報產地、逃避管制，
    應以實到貨物情形為認定依據，卻又認系爭貨物之原產地為
    中國大陸，顯有判決不備理由且理由矛盾之違法。又上訴人
    已盡一進口商應盡之義務，並非故意或應注意卻疏未注意而
    有過失，不應受罰等語，雖以該判決違背法令為由，惟核其
    上訴理由，係就原審取捨證據、認定事實之職權行使，指摘
    其為不當，並就原審已論斷者，泛言未論斷，或就原審所為
    論斷，泛言其論斷矛盾，而非具體說明其有何不適用法規或
    適用法規不當之情形，並揭示該法規之條項或其內容，及合
    於行政訴訟法第243條第2項所列各款之事實，難認對該判決
    之如何違背法令已有具體之指摘。依首開規定及說明，應認
    其上訴為不合法。
三、據上論結，本件上訴為不合法。依行政訴訟法第249條第1項
    前段、第104條、民事訴訟法第95條、第78條，裁定如主文
    。
中    華    民    國    98    年    12    月    17    日
                    最高行政法院第五庭
                        審判長法官  黃  璽  君
                              法官  曹  瑞  卿
                              法官  鄭  忠  仁
                              法官  吳  東  都
                              法官  陳  金  圍
以  上  正  本  證  明  與  原  本  無  異
中    華    民    國    98    年    12    月    18    日
                              書記官  王  福  瀛


司法院資訊處製作；財團法人民間司法改革基金會備份。
